臺北高等行政法院判決　　　　　　　　　　　　　　　九十年度訴字第六四四一號
　　　　　　　　　　　　　　　.
　　原　　　告　日盛證券股分有限公司
　　代　表　人　甲○○董事長.
　　訴訟代理人　丙○○
　　被　　　告　財政部臺北市國稅局
　　代　表　人　張盛和（局長）
　　訴訟代理人　乙○○
右當事人間因營利事業所得稅事件，原告不服財政部中華民國九十年九月十四日台財
訴字第○九○○○○○九七一號訴願決定，提起行政訴訟。本院判決如左：
　　主  文
原告之訴駁回。
訴訟費用由原告負擔。
　　事  實
一事實概要：緣原告民國（以下同）八十三年度營利事業所得稅結算申報，原列報尚
  未抵繳之扣繳稅款新台幣（以下同）一五、九九五、二八八元。被告初查以原告於
  兩付息日間進行債券附買回交易，因而持有債券至付息日，其遭付息機構就兩付息
  日間全部利息一次扣繳所得稅並取得扣繳憑單之扣繳稅款，其中非原告持有債券期
  間所生應計利息相關之扣繳稅款（以下稱前手息扣繳稅額）二、二六五、一四三元
  ，應屬前手所有而非原告所有，其按全額給付債券附買回交易價款，為代付他人之
  扣繳稅款行為，故系爭前手息扣繳稅額非屬本身應繳納之稅款，乃將之轉入債券成
  本項下查核，乃否准前手利息扣繳稅款二、二六五、一四三元抵繳原告本期應納稅
  款，核定原告本期尚未抵繳之扣繳稅款為一三、七三○、一四五元。原告不服，申
  經被告復查結果，被告以八十九年十月十三日財北國稅法字第八九○三八三一七號
  決定，未准變更。原告仍不服，向財政部提起訴願，亦遭九十年九月十四日台財訴
  字第○九○○○○○九七一號決定駁回，遂提起本件行政訴訟。
二兩造聲明：
  (一)原告聲明求為判決：
    1.訴願決定及原處分均撤銷。
    2.訴訟費用由被告負擔。
  (二)被告聲明求為判決：如主文所示。
三兩造之爭點：
  扣繳憑單之利息所得人，得否將前手息扣繳稅額申報抵稅或退稅？
　(一)原告主張之理由：
    1.依憲法第十九條規定及司法院釋字第三八五號解釋，原處分已違反稅捐法定主
      義。再依財政部七十五年七月十六日台財稅第七五四一四一六號函釋意旨，有
      關債券利息所得之課稅方式，如買受人為個人時係採現金收付制，應一律以其
      兌領之利息金額併入其當年度綜合所得課徵；如買受人為營利事業時則採權責
      發生制，應按債券持有期間，依債券之面值及利率計算「利息收入」，課徵營
      利事業所得稅。原告依上開函釋計算利息收入，合法有據。又依現行法令規定
      ，屬公司組織者，收入之計算應採用權責發生制，然對扣繳稅款並無須依收入
      比例計算之規定，原處分於法無據。又依所得稅法第九十九條規定，扣繳稅款
      之性質為所得稅之預繳，扣繳稅款與實質應納稅額間，非必然相符，僅屬暫扣
      再予結算而已；扣繳稅款係由扣繳義務人將本於一定私法關係應給付納稅義務
      人（即原告）之款項代扣並向政府繳納稅款〔行為時（以下略）所得稅法第八
      十八條參照〕，其本質上原為原告之財產，故扣繳憑單得用以抵繳稅款之利益
      絕對應屬於實際上受扣繳之原告，而非屬於政府或其他任何人。再依所得稅法
      第十四條第一項第四類第三款及第二十四條第二項有關短期票券利息規定採分
      離課稅之扣繳稅款為其應納稅額外，其他各種所得之扣繳稅款依法均可全數抵
      繳納稅義務人當年度所得稅結算申報應納稅額，且多退少補。債券利息所得既
      非屬所得稅法規定分離課稅之範疇，自得以全數尚未抵繳之扣繳稅款抵繳當年
      度應納稅額，屬於納稅人之權利。被告以「前手息部分之納稅義務人」推論「
      利息請求權非原告所有」、「受扣繳之稅款非原告所有」為由，命原告補稅，
      與民法所有權之概念不相容，且違反稅捐法定主義，其結果必將造成重複課稅
      。
    2.參照民法第二百九十五條規定及財團法人中華民國證券櫃檯買賣中心「證券商
      營業處所有價證券業務規則」第五十一條規定，債券交易實務上，採除息價格
      交易，原告向賣方購入債券時，除依照議定利率計算成交價格外，尚需加計以
      票面利率計算前次付息日至成交日止賣方持有期間之利息內含於價金支付予賣
      方，其後即由原告取得向債券發行人請求付息之權利，故扣繳義務人係就原告
      之財產權扣繳稅款，而非就債權前手之財產權扣繳稅款，被告認「前手持有期
      間之利息非屬原告所有」，容有誤會。至於財政部七十五年七月十六日台財稅
      第七五四一四一六號函釋，僅係因公司會計基礎採權責發生制，個人會計基礎
      採現金收付制之不同，並考量稽徵之便利，並避免多重課稅所為之「公法上納
      稅義務之分配」，被告以「前手息部分之納稅義務人並非原告」推論「利息請
      求權非原告所有」、「受扣繳之稅款非原告所有」，顯係混淆「公法上納稅義
      務人」與「私法上權利之歸屬」，殊不足採。依財政部六十四年九月四日台財
      稅第三六四四○號函釋，原告溢繳之稅額，應准許原告憑扣繳憑單抵繳稅款。
      財政部一方面規定付息機構，應就「全部利息」對原告扣繳所得稅，他方面認
      受扣繳之稅款僅「部分」得用以抵繳原告之稅款，顯相矛盾；且縱認後者為是
      ，則前者即為非，即付息機構依照財政部六十四年九月四日台財稅第三六四四
      ○號函釋就「非原告持有期間之利息所得稅」竟對原告之財產予以扣繳，即屬
      依法不應扣繳而扣繳，原告本得依「公法上不當得利之法律關係」請求退還，
      並以不當得利返還請求權與被告處分之應納稅額相抵銷，抵銷後納稅義務即歸
      消滅，原告仍無庸補稅。
    3.按行政程序法第八條規定：「行政行為，應以誠實信用之方法為之，並應保護
      人民正當合理之信賴。最高行政法院（八十九年七月一日改制前為行政法院）
      五十二年度判字第三四五號判例認稅法上有公法上信賴保護原則之適用，七十
      六年判字第四七四號判決亦明指：「公法上之爭訟，應有信賴保護原則之適用
      ，亦即當事人信賴行政機關決定存在，已就其生活關係有適當安排者，必須予
      以保護。」查包括原告在內之證券商從事買賣債券者歷年來對兩付息日間購入
      債券，均依證券交易法令規定，對債券之買賣採除息交易，其成交日止賣方應
      得之利息，由買方併同成交價金給付賣方，復依財政部七十五年七月十六日台
      財稅第七五四一四一六號函釋示買賣稅性質，按持有期間及債券面值、利率計
      算利息收入，再於債券領息日遵循財政部六十四年九月四日台財稅字第三六四
      四○號函規定，向扣繳義務人先行繳納包括前手利息之扣繳稅款而成為納稅義
      務人，年底合併申報應納稅額時，則依所得稅法第七十一條但書規定，剔除短
      期票券利息所得扣繳稅款，並依同法規定以全年應納稅額減除暫繳稅額及尚未
      抵繳之扣繳稅額，以計算實際應納稅額，並經會計師簽證，被告歷年亦依據所
      得稅法第八十條規定核定准許之，乃為原告信賴之基礎，原告據之辦理報稅，
      則為信賴之表現，原處分未察及此，竟遽爾推翻，並溯及既往重新核定補稅，
      顯已違反公法上信賴保護原則。查八十三年營利事業所得稅，原告於八十四年
      五月申報，被告並於八十五年核定確定在案。就確定案件，除非稅捐稽徵機關
      發現新事實或課稅證據，為維護公益，始得據以變更之，參以最高行政法院八
      十九年判字第六九九號判決意旨略以：企業申報營利事業所得稅，經稅捐稽徵
      機關核定後，若企業未提出異議，即屬課稅確定案件，稅捐稽徵機關不得在未
      發現新事實下，對企業處分補稅等語，足資遵循。被告對原告已確定之案件重
      新為不利之補稅處分，揆諸上開說明，違反公法上信賴保護原則。
    4.綜上所陳，原處分及訴願決定均未查明事實，顯有違誤，請將訴願決定及原處
      分均撤銷。
 (二)被告主張之理由：
    1.本件爭點乃未列入申報及核定之所得，納稅義務人不得憑扣繳憑單抵繳其應納
      稅款或申請退還。亦即所得稅之核課原則為有所得才課稅、無所得不課稅，不
      課稅則無扣繳稅額可資扣抵或退還。此由所得稅法第七十一條、第九十九條及
      第一百條，其每一條文均以「納稅義務人」為開頭，及同法第七條第四項規定
      ：「本法稱納稅義務人，係指依本法規定，應申報或繳納所得稅之人。」又同
      法第八十九條第一項第二款規定：利息所得扣繳稅款之納稅義務人為取得所得
      者；亦即應將所得申報、繳納所得稅，為承擔納稅義務者，始有以扣繳稅額抵
      繳應納稅款之適用，倘所得未納入，焉有扣繳稅額之抵繳退補。又所得稅扣繳
      制度乃係將稅款於所得發生時，先行按扣繳率扣取繳納國庫，於納稅義務人辦
      理所得稅結算申報時依法申報該所得後，再依前開法條規定，核算抵繳或退補
      。倘未經所得人辦理申報，自無從核算抵繳或退補，此觀諸所得稅法第七十一
      條第二項規定：「中華民國境內居住之個人全年綜合所得總額不超過當年度規
      定免稅額及標準扣除額之合計數者，得免辦結算申報。但申請退還扣繳稅款及
      可扣抵稅額者，仍應辦理申報。」自明。本件原告就其買回債券屬前手利息所
      得部分並未申報，既非為納稅義務人，自無前開所得稅法規定以扣繳稅額抵繳
      應納稅款之適用。
    2.查依財政部六十四年九月四日台財稅字第三六四四○號函釋規定，納稅義務人
      為中華民國居住之個人或營利事業者，應將該項債券利息所得，按扣繳憑單內
      載給付總額，依法合併當年度所得申報所得稅。該扣繳稅額，自得全數依首揭
      所得稅法第七十一條第一項，第九十九條及第一百條規定抵繳應納稅額，惟查
      本案原告係依財政部七十五年七月十六日台財稅字第七五四一四一六號函釋規
      定，按債券持有期間，依債券之面值及利率計算「利息收入」。從而將系爭非
      屬原告持有期間即前手之債券利息收入二二、六五一、四二四元，自本期利息
      收入項下扣除。上開財政部函釋，雖規定營利事業買賣公債，按債券持有期間
      列報利息收入，惟並未規定營利事業於兩付息日間買回公債「可」按持有期間
      列報利息收入，即得以全期扣繳稅款抵繳其申報應納稅額。原告於利息兌領日
      買回公債，兌領之利息及扣繳稅款均為前手所有，本身並無所得，既無需課稅
      ，亦非扣繳稅款之實際納稅義務人，縱扣繳憑單係以原告名義開立，然系爭前
      手利息扣繳稅款非其負擔及繳納，自不得以之抵繳應納稅款或申請退稅。又原
      告買回債券之全部購買價格為取得債券之成本，不得謂取得成本之一部分係得
      扣抵應納稅額之扣繳稅款，且債券之前有人既為實際利息所得者，因該項所得
      而發生之扣繳及納稅義務，依實質課稅原則，自應同屬於實際所得之人。況公
      法上之租稅扣抵權，非得以私經濟交易而移轉。訴稱有權將系爭扣繳稅額抵繳
      應納稅款等情，尚無足採。
    3.原告主張，依租稅法律主義，人民僅依法律所定之明文而負納稅之義務，若法
      律無明文規定，不得向人民課以納稅之義務，被告對公債前手息扣繳稅款之規
      定，於法不合乙節，本件被告核定之法令依據已如前所述，並無違反租稅法定
      主義。又前開所得稅法有關扣繳稅額得否抵繳稅款之規定，適用迄今並未變更
      ，被告亦無對之改變核課方式。惟因營利事業所得稅之調查核課向採選案及選
      項查核方式，尤以原告等證券業者之營利事業所得稅結算申報均採會計師查核
      簽證申報，被告原無需就各案件逐案逐項查核，或逕採暫按書面審核核定之方
      式，致造成原告等不合法令之申報方式。嗣經被告查覺後依據稅捐稽徵法第二
      十一條規定及營利事業所得稅結算申報書面審核案件抽查辦法之規定，予以抽
      查核定，自屬於法有據，併予陳明。原告所訴被告之核定，違反信賴保護原則
      ，核無足採。據上論述，本件原處分及訴願決定均無違誤，請判決如答辯之聲
      明。
　　理  由
一按「本法稱納稅義務人，係指依本法規定，應申報或繳納所得稅之人。」「前條各
  類所得稅款，其扣繳義務人及納稅義務人如左︰一‧‧‧二薪資、利息‧‧‧；納
  稅義務人為取得所得者。」「納稅義務人應於每年二月二十日起至三月底止，填具
  結算申報書，向該管稽徵機關，申報其上一年度內構成綜合所得總額或營利事業收
  入總額之項目及數額，以及有關減免、扣除之事實，並應依其全年應納稅額減除暫
  繳稅額及尚未抵繳之扣繳稅額，計算其應納之結算稅額，於申報前自行繳納。」「
  納稅義務人每年結算申報所得額經核定後，稽徵機關應就納稅義務人全年應納稅額
  ，減除暫繳稅額、未抵繳之扣繳稅額、可扣抵稅額及申報自行繳納稅額後之餘額，
  填發繳款書，通知納稅義務人繳納。但‧‧‧」所得稅法第七條第四項、第八十九
  條第一項第二款、第七十一條、第一百條前段分別定有明文。因此，有取得利息所
  得者，即為納稅義務人，應主動申報利息所得，如符合扣繳稅額抵繳應納稅款之規
  定者，即可抵繳稅款，不以是否取得扣繳憑單為要件。則所得稅法有關利息所得，
  得以扣繳稅額抵繳應納稅款者，係以依所得稅法規定，應申報或繳納利息所得稅之
  「納稅義務人」而言；換言之，得為扣繳稅額抵繳應納稅款之對象為應將利息所得
  申報、繳納所得稅，為承擔納稅義務者為限；反之，如未申報利息所得，而未繳納
  利息所得稅者，則無扣繳稅額抵繳應納稅款之適用，此為當然之解釋。至於第三人
  取得利息所得部分，是否得抵繳應納稅款，核與納稅義務人無關，縱令事實上係由
  納稅義務人代繳稅款，並不能因此變更公法上納稅義務之主體。是該項利息所得之
  扣繳稅款，僅能由該之第三人依法抵繳之，其代繳稅款之納稅義務人，自無以自己
  名義請求抵繳稅款之權利。
二次按六十四年五月三十一日公布施行之「中央政府建設公債發行條例」第六條規定
  ：「本公債分為甲、乙兩種。甲種公債利息所得，不免繳所得稅；乙種公債利息所
  得，免繳一部或全部所得稅，由財政部審酌發行時全部狀況擬訂，報行政院核定。
  」財政部鑑於過去發行乙種國庫券時，如在一年中有轉手多次者，依該部（）台
  財稅第三八六一九號函釋，係由中央銀行將個別分段持有之資料移送財稅資料處理
  中心，憑以計算各人之所得憑以課稅之情形，增加稽徵機關執行之困難，亦無法辦
  理扣繳。該部為簡化稽徵作業及扣繳手續，遂於六十四年九月一日依上開條例發行
  甲種公債第一期債票十六億時，以六十四年九月四日台財稅第三六四四○號函釋：
  「本債票無論曾否轉讓，均應由付息機構，以付息時之持票人為納稅義務人（記名
  式者為最後記名之人）就全部利息一次扣繳所得稅；並根據持票人之身分證明，依
  法填報扣繳憑單。納稅義務人為中華民國居住之個人或營利事業者，應將該項利息
  所得，依法合併當年度所得申報所得稅。」就中央政府建設公債甲種債票利息，改
  以付息時之債票持有人就全部利息一次扣繳所得稅，與所得稅法第八十八條、八十
  九條、第九十二條規定不牴觸，可以採用。
三再按一般公債、公司債、金融債券等因載有約定之利率，債券持有人依民法第六十
  九條、第七十條規定，對於此項約定利息按權利存續期間之日數，取得其法定孳息
  。此項利息未獲付支付前，如將債券讓售，依同法第二百九十五條一項前段規定，
  推定其隨同原本移轉於受讓人，債券原持有人因而經由買賣價金取得是項利息收益
  。因此，債券之買賣，如係於該債券之付息日為之，讓售價格之認定，尚不生何疑
  義；若於兩付息日間為之，其買賣價格中實已包括兩部分，一為取得債券所支付之
  對價，另一為未屆付息日該債券法定利息請求權之讓與價金。惟由於買賣債券之交
  易所得停徵，「利息所得」與「證券交易所得」如未明確劃分，除將造成原持有人
  之法定利息收益，將誤為證券交易所得免稅外，並將增加債券利息兌領人之利息所
  得，造成課稅錯誤。財政部乃於七十五年七月十六日以台財稅第七五四一四一六號
  函釋：「營利事業或個人買賣國內發行之公債、公司債及金融債券，買受人若為營
  利事業，可由該事業按債券持有期間，依債券之面值及利率計算之『利息收入』，
  如其係於兩付息日間購入債券並於取息前出售者，則以售價減除其購進該債券之價
  格及依上述計算之利息收入後之餘額作為其證券交易損益。買受人若為個人，因個
  人一般多未設帳，應一律以其兌領之利息金額併入其當期綜合所得稅課徵。」闡明
  營利事業應按實際情形列報利息收入，其債券賣出時超過購進價格及利息收入後之
  餘額為證券交易損益；並附帶說明個人因未設帳，應一律以兌領之利息併入其綜合
  所得稅課稅，符合所得稅法課稅公平之原則。因此，所謂債券「前手息」，乃為區
  分債券利息兌領人所持有債券期間申報所得之利息，及非持有（即其前手持有）期
  間，未申報所得之債券利息，而予分野界定之名詞。依上開函釋可知，前手息所得
  者如為營利事業者，應按其持有債券期間，計算利息所得課徵營利事業所得稅；惟
  前手息所得者如為個人者，因前手個人既未設帳又無扣繳憑單歸課資料，其不列入
  綜合所得稅結算申報，稽徵機關亦未予核課其綜合所得稅；營利事業如係債券利息
  兌領人，僅按其持有債券期間，計算利息所得課徵營利事業所得稅，依前開所得稅
  法規定，亦僅就申報利息所得範圍內之扣繳稅額抵繳應納稅款，其未持有債券期間
  之其餘利息（即前手息），認非屬該營利事業之利息所得，毋庸申報，不課徵營利
  事業所得稅，因此而生之前手息扣繳稅款，自不在扣繳稅額抵繳應納稅款之列。
四本件原告係經營短期票券之經紀、自營業務，八十三年度營利事業所得稅申報各類
  收益扣繳稅款，委託會計師張龍於八十九年三月三十一日以安建審(五)字第三三四
  號函補充說明「各類收益扣繳稅款與申報金額調節表」如附件所示，於利息債券收
  入欄內，將「公債前手息」二二、六五一、四二四元，自扣繳憑單給付總額六四、
  七三二、四六○元中扣除，僅申報債券利息收入四二、○八一、○三六元，但卻申
  報含前手息扣繳稅額在內之全部扣繳稅款六、四七三、二四六元（含債券前手息扣
  繳稅額二、二六五、一四三元）。揆諸上開規定與說明，原告既將公債前手息扣除
  ，未申報為收入，即不得將因此而生之前手息扣繳稅額抵繳應納稅額，則原告將之
  列入抵繳稅額，於法即有未合。
五被告原核定以其中債券前手息扣繳稅額二、二六五、一四三元為前手所有，原告購
  入債券之價款，應按減除前手息扣繳稅額後之餘額給付前手，其按全額給付，代付
  他人之扣繳稅款非屬本身應繳納之稅款等因，乃將系爭扣繳稅款二、二六五、一四
  三元轉入為債券成本項下查核，否准其抵減應納稅額。原告不服，主張其債券買賣
  採除息交易，係經政府主管機關於業務規則明訂，忽視此種後手代墊前手利息之交
  易性質，率爾不准後手就前手利息而被扣繳稅款辦理抵繳，實已有達課稅公平原則
  等語，申經被告復查決定以原告當年度取得債券利息收入，以扣除購入債券前手利
  息所得二二、六五一、四二四元後之餘額列報利息收入四二、○八一、○三六元。
  該部分買回債券兌領之利息及扣繳稅款二、二六五、一四三元均為前手所有，其本
  身既無該項所得，縱扣繳憑單為原告之名義，亦非扣繳稅款之實際納稅義務人，自
  不得以之抵繳應納稅額或申請退稅。至所得稅法第九十九條及第一百條係對稅款退
  補程序之相關規定，尚難執為本案系爭扣繳稅款申請抵繳應納稅額之論據。又原告
  買回債券之全部購買價格為取得債券之成本，不得謂取成本之一部分係得扣抵應納
  稅額之扣繳稅款，且債券之前手持有人既為實際利息所得者，因該項所得而發生之
  扣繳及納稅義務，依實質課稅原則，自應同屬於實際所得之人。況公法上之租稅扣
  抵權，非得以私經濟交易而移轉，原核定否准原告抵繳當年度應納稅款，並無不合
  等由，遂以八十九年十月十三日財北國稅法字第八九○三八三一七號駁回其復查之
  申請，揆諸首揭規定，尚無不妥。
六原告仍不服，除持相同論見外，並主張其營利事業所得稅已核定在案，已屬確定案
  件，而就確定案件，除非稅捐稽徵機關發現新事實或課稅證據，為維護公益，始得
  據以變更原課稅處分補稅，若課稅事實並無變更，不得僅因嗣後法律見解有異，使
  課稅標準有別，再就業已核定確定之案件，給予納稅義務人較原處分為不利之補稅
  處分，最高行政法院八十九年度判字第六九九號判決指明企業申報營利事業所得稅
  ，經稅捐稽徵機關核定後，若企業未提出異議，即屬課稅處分確定案件，稅捐稽徵
  機關不得在未發現新事實下，對企業處分補稅，足資遵循，乃本件對原告已確定之
  案件重新為不利之補稅處分，揆諸上開說明，亦違反公法上信賴保護原則等語，向
  財政部提起訴願，該部九十年九月十四日台財訴字第○九○○○○○九七一號決定
  略以稅捐稽徵法第二十一條第二項規定「在前項核課期間內，經另發現應徵之稅捐
  者，仍應依法補徵或並予處罰」，所謂「另發現應徵之稅捐」，只須其事實不在行
  政救濟裁量範圍內，均屬「另發現應徵之稅捐」。此觀諸最高行政法院五十八年度
  判字第三十一號判例意旨：「納稅義務人依所得稅法規定辦理結算申報而經該管稅
  捐稽徵機關調查核定之案件，如經過法定期間而納稅義務人未申請復查或行政爭訟
  ，其查定處分固具有形式上之確定力，惟稽徵機關如發現原處分確有短徵，為維持
  課稅公平之原則，基於公益上之理由，要非不可自行變更原查定處分，而補徵其應
  繳之稅額。」自明。是營利事業所得稅結算申報已依所得稅法第八十條及第八十三
  條規定核定之案件，嗣後發現有應補徵之稅捐，依稅捐稽徵法第二十一條第二項規
  定，自應另行補徵，依前述判例意旨，於核課期間內依抽查辦法抽核查得有應補徵
  之稅捐，為維持課稅公平原則，並基於公益上之理由，仍應予以課徵。至原告所舉
  最高行政法院八十九年度判字第六九九號判決，並未著成判例，況其情節與本件案
  情有別，自無援引適用之餘地，所訴不足採據，本件原處分應予維持等由駁回之，
  亦無不當。
七茲原告除執前詞外，另主張依租稅法律主義，人民僅依法律所定之明文而負納稅之
  義務，若法律無明文規定，不得向人民課以納稅之義務，被告對公債前手息扣繳稅
  款之規定，於法不合乙節，本件被告核定之法令依據已如前所述，並無違反租稅法
  定主義。又前開所得稅法有關扣繳稅額得否抵繳稅款之規定，適用迄今並未變更，
  被告亦無對之改變核課方式。惟因營利事業所得稅之調查核課向採選案及選項查核
  方式，尤以原告等證券業者之營利事業所得稅結算申報均採會計師查核簽證申報，
  被告原無需就各案件逐案逐項查核，或逕採暫按書面審核核定之方式，致造成原告
  等不合法令之申報方式。嗣經被告查覺後依據稅捐稽徵法第二十一條規定及營利事
  業所得稅結算申報書面審核案件抽查辦法之規定，予以抽查核定，自屬於法有據。
  原告所訴被告之核定，違反信賴保護原則，核無足採。綜上所述，本件原處分及訴
  願決定，均應予維持，原告請求撤銷原處分及訴願決定，揆諸首開規定及說明，為
  無理由，應予駁回。
八本件事證已臻明確，兩造其餘攻擊防禦方法，已無庸一一審究，併此敘明。
據上論結，本件原告之訴為無理由，爰依行政訴訟法第九十八條第三項前段，判決如
主文。
中　　華　　民　　國　　　九十一　　年　　　六　　　　月　　　六　　　　日
                 臺 北 高 等 行 政 法 院   第 二 庭
                                審 判 長 法  官 王立杰
                                         法  官 黃本仁
                                         法  官 陳雅香
右為正本係照原本做成。
如不服本判決，應於送達後二十日內，向本院提出上訴狀並表明上訴理由，如於本判
決宣示後送達前提起上訴者，應於判決送達後二十日內補提上訴理由書（須按他造人
數附繕本）。
中　　華　　民　　國　　　九十一　　年　　　六　　　　月　　　七　　　　日
                                       法院書記官 鄭聚恩
